【裁判字號】    98,訴,4146
【裁判日期】    981231
【裁判案由】    毒品危害防制條例
【裁判全文】
臺灣板橋地方法院刑事判決              98年度訴字第4146號
公  訴  人  臺灣板橋地方法院檢察署檢察官
被      告  甲○○
上列被告因違反毒品危害防制條例案件，經檢察官提起公訴（98
年度毒偵字第6311號），本院依簡式審判程序判決如下：
    主  文
甲○○施用第一級毒品，累犯，處有期徒刑柒月；扣案摻有海洛
因之香菸壹枝（驗餘淨重零點柒零肆伍公克）沒收銷燬之。又施
用第二級毒品，累犯，處有期徒刑肆月。應執行有期徒刑拾月；
扣案摻有海洛因之香菸壹枝（驗餘淨重零點柒零肆伍公克）沒收
銷燬之。
    事  實
一、甲○○前因施用毒品案件，經國防部北部地方軍事法院裁定
    送觀察、勒戒後，認無繼續施用毒品之傾向，於民國九十五
    年十一月二十二日執行觀察、勒戒完畢釋放，並由國防部北
    部地方軍事法院檢察署檢察官為不起訴處分在案。嗣又犯施
    用第二級毒品罪，經本院以九十八年度簡字第九一號判決判
    處有期徒刑三月確定，於九十八年七月二十三日縮短刑期執
    行完畢。詎猶不知悔改，基於施用第一級毒品海洛因之犯意
    ，於九十八年八月二十五日晚上某時許，在臺北縣中和市某
    友人住處，以將海洛因捲入香菸內點燃吸食煙霧之方式，施
    用海洛因一次。其另基於施用第二級毒品甲基安非他命之犯
    意，於九十八年八月二十四日晚間某時許，在同上處所，以
    將甲基安非他命放置於玻璃球（未扣案）內燒烤吸食煙霧之
    方式，施用甲基安非他命一次。嗣於九十八年八月二十六日
    晚上十時三十分許，在臺北縣中和市○○路六一一號前，甲
    ○○因行跡可疑為警盤查，經徵得甲○○之同意執行搜索，
    在其褲子右側口袋內扣得摻有海洛因之香菸一枝（淨重零點
    七一一公克，驗餘淨重零點七０四五公克），再對甲○○採
    集尿液送驗而查悉上情。
二、案經臺北縣政府警察局中和第二分局移送臺灣板橋地方法院
    檢察署檢察官偵查起訴。本院於準備程序進行中，被告甲○
    ○就被訴事實為有罪之陳述，經告知簡式審判程序之旨，並
    聽取公訴人、被告之意見後，本院合議庭裁定由受命法官獨
    任進行簡式審判程序。
    理  由
一、上揭犯罪事實，業據被告於警詢、偵查及本院準備程序、審
    理時均自白不諱，其於九十八年八月二十六日為警查獲後採
    集之尿液檢體，經送驗結果，確呈嗎啡、甲基安非他命陽性
    反應，有臺灣檢驗科技股份有限公司九十八年九月十五日濫
    用藥物檢驗報告、姓名及代碼對照表各一紙在卷可稽（見偵
    查卷第二十五頁、第二十七頁），再者，警方於上開期日扣
    得之白色香菸一枝，內含第一級毒品海洛因成分無法析離，
    淨重零點七一一公克、驗餘淨重零點七０四五公克之事實，
    有交通部民用航空局航空醫務中心九十八年九月七日航藥鑑
    字第０９８４４９６號毒品鑑定書一份附卷供憑（見本院審
    理卷第十四頁），另有上開香菸一枝扣案可證，足認被告之
    自白與事實相符。再者，被告前因施用毒品案件，經裁定送
    觀察、勒戒後，於九十五年十一月二十二日執行觀察、勒戒
    完畢釋放，並由國防部北部地方軍事法院檢察署檢察官為不
    起訴處分乙節，有臺灣高等法院被告前案紀錄表一份在卷可
    考，是以被告於觀察、勒戒執行完畢釋放後，五年內再犯施
    用毒品罪，事證明確，其犯行堪予認定。
二、核被告所為，係犯毒品危害防制條例第十條第一項之施用第
    一級毒品罪，及同條第二項之施用第二級毒品罪。被告為施
    用而持有海洛因、甲基安非他命之低度行為，分別為施用之
    高度行為所吸收，均不另論罪。被告前因犯施用第二級毒品
    罪，經本院以九十八年度簡字第九一號判決判處有期徒刑三
    月確定，於九十八年七月二十三日縮短刑期執行完畢之事實
    ，有臺灣高等法院被告前案紀錄表一份在卷可考，其受有期
    徒刑之執行完畢，五年內故意再犯本件有期徒刑以上之二罪
    ，皆為累犯，均應依法加重其刑。所犯上開二罪，犯意各別
    ，行為互殊，應分論併罰。被告於本院審理時，已供陳其施
    用海洛因之時間明確，起訴書犯罪事實欄就此僅泛載「於九
    十八年八月二十七日凌晨十二時四十二分為警採尿時回溯二
    十六小時內」，稍有未洽，應予更正如犯罪事實欄所載。爰
    審酌被告前已因施用毒品獲得不起訴處分之寬典，又經法院
    論罪科刑，竟猶不知遠離毒害，顯然漠視法令之禁制，惟坦
    承犯行之犯後態度，暨其犯罪之動機、目的、所生危害等一
    切情狀，分別量處如主文所示之刑，並定其應執行刑。扣案
    之白色香菸一枝（淨重零點七一一公克、驗餘淨重零點七０
    四五公克），其內含有第一級毒品海洛因成分無法析離，應
    依毒品危害防制條例第十八條第一項前段之規定諭知沒收銷
    燬。至於被告施用甲基安非他命所使用之玻璃球，已經丟棄
    ，此節業據被告於本院審理時供陳明確，無證據證明尚屬存
    在，又非違禁物，爰不併予宣告沒收，附此敘明。
三、如不服本判決，得自收受送達之日起十日內，向本院提出上
    訴。
據上論斷，應依刑事訴訟法第二百七十三條之一第一項、第二百
九十九條第一項前段，毒品危害防制條例第十條第一項、第二項
、第十八條第一項前段，刑法第十一條前段、第四十七條第一項
、第五十一條第五款，判決如主文。
本案經檢察官賴建如到庭執行職務。
中    華    民    國    98    年    12    月    31    日
                  刑事第四庭  法  官  劉元斐
上列正本證明與原本無異。
如不服本判決，應於判決送達後10日內敘明上訴理由，向本院提
出上訴狀 (應附繕本) ，上訴於臺灣高等法院。其未敘述上訴理
由者，應於上訴期間屆滿後20日內向本院補提理由書「切勿逕送
上級法院」。
                              書記官  張懿端
中    華    民    國    98    年    12    月    31    日
附錄本案論罪科刑所引法條
毒品危害防制條例第十條：
施用第一級毒品者，處六月以上五年以下有期徒刑。
施用第二級毒品者，處三年以下有期徒刑。


司法院資訊處製作；財團法人民間司法改革基金會備份。
